臺灣臺中地方法院民事裁定
111年度亡字第64號
聲  請  人  臺灣臺中地方檢察署檢察官




上列聲請人聲請宣告失蹤人曹一己死亡事件，本院裁定如下：
    主  文
一、宣告曹一己（男，民國00年0月00日生，身分證統一編號：Z
    000000000號，最後設籍地：住○○市○○區○○街000巷00號）於
    民國110年7月10日下午12時死亡。
二、程序費用由曹一己遺產負擔。
    理  由
一、按失蹤人失蹤滿7 年後，法院得因利害關係人或檢察官之聲
    請，為死亡之宣告，失蹤人為80歲以上者，得於失蹤滿3年
    後，為死亡之宣告；又受死亡宣告者，以判決內所確定死亡
    之時，推定其為死亡；前項死亡之時，應為前條各項所定期
    間最後日終止之時，民法第8條第1項、第2項、第9條第1項
    、第2項前段分別定有明文。
二、聲請意旨略以：失蹤人曹一己（男，民國00年0 月00日生，
    身分證統一編號：Z000000000號，最後設籍地：住○○市○○區
    ○○街000巷00號）原住○○市○○區○○里00鄰○○街000巷00號，於
    70年12月31日遗入，嗣經行政區域调整、合併改制為上開臺
    中市○○區○○里0鄰○○街000巷00號。依臺中市政府警察局第六
    分局107年7月6日中市警六分防字第1070055361號函及臺中
    市西屯區明細戶籍資料查詢結果，相對人因去向不明，經由
    戶政單位向警分局通報協尋，警分局回覆戶政單位相對人因
    多年訪查無著，已列入失蹤查尋人口，戶政單位於107年7月
    10日登記相對人為失蹤人口。經查，相對人在臺並無其他親
    屬，且相對人並無入出境之紀錄、無異動及身分證請領紀錄
    、無社會福利請領紀錄、無使用臺中殯葬設施紀錄、無全民
    健保之投保紀錄、無在監押紀錄、無財產所得資料，且於10
    7年6月17日為高雄市榮民服務處輔導員通報協尋，迄今尚未
    尋獲，自107年7月10日失蹤。是其失蹤時已滿86歲，為80歲
    以上之失蹤人。另臺中○○○○○○○○○於110年9月17日派員前往
    相對人最後設籍住所臺中市○○區○○里0鄰○○街000巷00號進行
    查訪並拍照，據該西平里里長廖建森及7鄰鄰長張秀惠均陳
    稱該址建物拆除後已改建新建物，不知相對人何時離開該址
    ，自95年開始每年要發放重陽禮金時即找不到相對人。故相
    對人於107年7月10日失蹤，迄未尋獲，算至110年7月10日屆
    滿3年，經聲請人聲請並經鈞院以110年度亡字第97號准予公
    示催告在案。現申報期間屆滿，未據失蹤人陳報其生存，或
    知失蹤人生死者，陳報其所知，爰依法聲請宣告失蹤人死亡
    等語。
三、經查，聲請人所主張之前開事實，業據提出：
(一)相關戶籍查詢、親屬系統表等資料。
(二)臺中○○○○○○○○○函、臺中市政府警察局第六分局函、臺中市
    西屯區公所函、臺中市生命禮儀管理處函、國軍退除役官兵
    輔導委員會臺中市榮民服務處函、內政部移民署線上應用服
    務系統查詢資料、稅務電子閘門財產所得調件明細表、在監
    在押紀錄表。
(三)本院110年度亡字第97號民事裁定。
　　綜上事證，自堪認聲請人之主張為真實。
四、本件失蹤人於107年7月10日失蹤，算至110年7月10日屆滿3
    年，揆諸前揭規定，聲請人聲請對失蹤人為死亡之宣告，在
    經公示催告程序申報期間屆滿，仍未據失蹤人陳報生存或知
    其生死者陳報其所知之情形下，自有理由，應予准許，並應
    以失蹤屆滿3年之日即110年7月10日下午12時，作為確定其
    死亡之時，爰宣告之。
五、依家事事件法第154條第3項，裁定如主文。
中　　華　　民　　國　　111 　年　　7 　　月　  27　　日
                  家事法庭    法  官  郭書豪
正本係照原本作成。
如不服本裁定應於送達後10日內向本院提出抗告狀，並繳納抗告
費新臺幣1,000元。
中　　華　　民　　國　　111 　年　　7 　　月　 27　　日
                              書記官  古紘瑋